【裁判字號】    99,審訴,123
【裁判日期】    990324
【裁判案由】    違反毒品危害防制條例等
【裁判全文】
臺灣新竹地方法院刑事判決             99年度審訴字第123號
公  訴  人  臺灣新竹地方法院檢察署檢察官
被      告  甲○○
上列被告因違反毒品危害防制條例等案件，經檢察官提起公訴（
98年度偵緝字第584 號、98年度偵字第7797號、98年度毒偵字第
1455號、第1661號）後，經被告於本院準備程序中，就被訴事實
為有罪之陳述，經告知被告簡式審判程序之旨，並聽取檢察官、
被告之意見後，經本院合議庭裁定由受命法官進行簡式審判程序
，本院判決如下：
    主  文
甲○○犯如附表編號一所示之踰越牆垣安全設備竊盜罪，累犯，
處如附表編號一所示之刑。又犯如附表編號四所示之竊盜罪，累
犯，處如附表編號四所示之刑。又犯如附表編號二、五所示之施
用第一級毒品罪，均累犯，各處如附表編號二、五所示之刑。又
犯如附表編號三、六所示之施用第二級毒品罪，均累犯，各處如
附表編號三、六所示之刑。應執行有期徒刑貳年肆月，扣案之如
附表編號二、五所示之第一級毒品海洛因計貳包（驗餘淨重各為
零點零伍公克、零點零肆陸公克），均沒收銷燬之；扣案之如附
表二至五所示之機車鑰匙壹支及已使用過注射針筒貳支，均沒收
之。
    犯罪事實
一、甲○○前於民國87年間，因施用第二級毒品案件，經本院依
    職權裁定送觀察、勒戒後，認無繼續施用毒品之傾向，於88
    年2月5日執行完畢釋放出所，經本院於88年2 月26日以87年
    度訴字第268 號判決判處免刑確定；又於94年間，因施用第
    二級毒品案件，經本院於94年6月17日以94年度毒聲字第251
    號裁定送觀察、勒戒後，認有繼續施用毒品之傾向，再經本
    院於94年11月14日以94年度毒聲字第478 號裁定令入戒治處
    所施以強制戒治，於95年11月24日執行完畢釋放出所，經臺
    灣新竹地方法院檢察署檢察官於95年12月18日以95年度戒毒
    偵字第87號為不起訴處分確定。另於91年間，因連續竊盜案
    件，經本院於92年1 月29日以91年度簡上字第51號判決判處
    有期徒刑3年確定，於93年5月28日縮刑假釋出監，所餘刑期
    交付保護管束，嗣經撤銷假釋，尚餘殘刑有期徒刑1年1月又
    18日；又於94年間，因竊盜案件，經臺灣新竹地方法院於94
    年12月30日以94年度竹東簡字第201號判決判處有期徒刑3月
    確定；又於94年間，因竊盜案件，經本院於95年1 月17日以
    94年度易字第266 號判決判處有期徒刑9月確定；上揭2案嗣
    經本院於96年7月31日以96年度聲減字第793號裁定均減刑，
    並定應執行刑有期徒刑6月確定，經與上開殘刑有期徒刑1年
    1月又18日接續執行，甫於97年6月13日縮刑期滿執行完畢。
二、詎甲○○仍不知悔悟，分別為下列犯行：
（一）其基於意圖為自己不法所有之竊盜犯意，先後於如附表編
      號一、四所示之時間、地點，以如附表編號一、四所示之
      行竊方式，分別竊取如附表編號一、四所示之基進建設股
      份有限公司（下稱基進公司）所有鐵製樓梯1 支、丙○○
      所有重型機車1 臺得手；嗣分別於：(一)98年5月6日下午，
      甲○○攜同該鐵梯攀爬翻越該屋窗戶及外圍水泥牆垣後，
      在新竹市○○路43號旁巷口正欲離去之際，為巡邏員警查
      覺並即時通知管理該空屋之乙○○而當場查獲（該鐵製樓
      梯已發還乙○○領回）。(二)於98年10月11日晚間7 時30分
      許，甲○○在新竹市○○街16號前，正欲啟動上揭丙○○
      所有失竊機車離去之際而為警當場查獲，經其同意搜索，
      並扣得甲○○行竊用之機車鑰匙1 支及丙○○所有失竊之
      機車1臺（業經發還丙○○領回）。
（二）其另基於施用第一級毒品海洛因之犯意，先後於如附表編
      號二、五所示之時間、地點，以如附表編號二、五所示之
      施用方式，分別非法施用第一級毒品海洛因計2 次；另基
      於施用第二級毒品甲基安非他命之犯意，先後於如附表編
      號三、六所示之時間、地點，以如附表編號三、六所示之
      施用方式，分別施用第二級毒品甲基安非他命計2 次。嗣
      分別為警於：(一)98年8月29日下午1時20分許，在新竹市○○街66號「新南旅社」107 號房內查獲，經其同意搜索，
      並當場扣得其所有之第一級毒品海洛因1包（送驗淨重0.0
      53公克，驗餘淨重0.050公克）、已使用過之注射針筒1支
      等物，復經其同意為警採集尿液送驗後，呈可待因、嗎啡
      、安非他命、甲基安非他命陽性反應，而查悉上情。(二)於
      98年10月11日晚間7 時30分許，在新竹市○○街16號前為
      警查獲，經其同意搜索，當場扣得其所有之第一級毒品海
      洛因1 小包（送驗淨重0.048公克，驗餘淨重0.046公克）
      、已使用過之注射針筒1 支等物；復經其同意為警採集尿
      液送驗後，呈嗎啡、甲基安非他命陽性反應，而查悉上情
      。
三、案經新竹市警察局第一分局、第二分局、第三分局報告臺灣
    新竹地方法院檢察署檢察官偵查起訴。
    理    由
一、程序部分：
    按除被告所犯為死刑、無期徒刑、最輕本刑為3 年以上有期
    徒刑之罪或高等法院管轄第一審案件者外，於前條第1 項程
    序進行中，被告先就被訴事實為有罪之陳述時，審判長得告
    知被告簡式審判程序之旨，並聽取當事人、代理人、辯護人
    及輔佐人之意見後，裁定進行簡式審判程序，刑事訴訟法第
    273 條之1第1項定有明文。本件被告甲○○所犯係死刑、無
    期徒刑、最輕本刑為3 年以上有期徒刑以外之罪，其於準備
    程序中就被訴事實為有罪之陳述，經告知簡式審判程序之旨
    ，並聽取公訴人及被告甲○○之意見後，本院認為適宜進行
    簡式審判程序，合先敘明。
二、認定被告甲○○犯行所憑之各項證據：
（一）被告甲○○於警詢、偵查中之供述及於本院準備程序、簡
      式審判程序時均坦承不諱。其稱：伊於98年5月6日下午4
      時許，騎乘車號GZZ- 107號重型機車行經新竹市○○路○○
      路，見該處是廢棄房屋，就自行進入該處，見鐵梯原本在
      屋內半空，伊就跳到鐵梯上蹬幾下，梯子就掉下來，伊再
      將鐵梯拿走，準備拿去資源回收場變賣，後來伊出去時就
      被警察看到攔下查獲；另於98年8月29日下午1時許，在新
      竹市○○街66號新南旅社107 號房內，分別將第一級毒品
      海洛因放入注射針筒加水稀釋後注射入體內及將第二級毒
      品甲基安非他命置於吸食器內施用等方式，施用第一級毒
      品海洛因、第二級毒品甲基安非他命各1 次；另於98年10
      月8日晚間6時許，在新竹市○○路某處，以自備機車鑰匙
      竊取車牌號碼HL8- 092號重型機車，做為代步工具；另於
      98年10月11日晚間7 時許，在新竹市○○路「麗池公園」
      之公共廁所內，分別將第一級毒品海洛因放入注射針筒加
      水稀釋後注射入體內及將第二級毒品甲基安非他命置於吸
      食器內施用等方式，施用第一級毒品海洛因、第二級毒品
      甲基安非他命各1 次，且扣案之毒品及注射針筒、鑰匙均
      為伊所有之物等語（見98年度偵字第3698號偵查卷第5、6
      、25、26頁，98年度偵緝字第584 號偵查卷第18至20頁，
      98年度毒偵字第1455號偵查卷第7 至10、35、36頁，98年
      度偵字第7797號偵查卷第5至7頁，98年度毒偵字第1661號
      偵查卷第5至7、41、42頁，本院卷第30頁背面、33至37頁
      ）。
（二）證人乙○○於警詢、偵查中之證述。其稱：新竹市○○路
      37號之空屋屋主為基進公司，而他受基進公司經理顏豐進
      委託代為管理該空屋，該處每1 間房子都有相通，構造是
      兩戶共用1 個門，35號在前，37後在後，鐵門有上鎖，但
      牆係矮牆，可以翻牆過去，原本房子有鐵皮圍起來，防止
      有人竊取屋內財物，後來被拆掉，窗戶及鋁門窗也都被拆
      光，公司有告訴他說哪一戶已經點交，哪一戶尚未點交，
      哪一戶要特別看顧，東西都不能動，而37號已經點交，所
      以屋內的東西係基進公司所有，而被告甲○○於98年5月6
      日趁他在東光路15之1 號做點交之際，未經他同意即從37
      號翻牆進去，再爬窗戶進去該空屋，所竊取之鐵梯價值新
      臺幣1 千元，係焊接在37號建物一樓地板與牆上，做為通
      往二樓之用，但鐵梯並沒有整個焊接起來，後來被告甲○○敲完鐵梯後從43巷口出來時被巡邏警察看到，警察便過
      來通知他前往查看，他才得知其管理的東西被被告甲○○
      偷取等語（見98年度偵字第3698號偵查卷第7、8、36至40
      頁）。
（三）被害人丙○○於警詢中之證述。其稱：他於98年10月9 日
      上午8時許，將所有之車牌號碼HL8-092號重型機車停放在
      新竹市○○路26號前，當時有將機車鑰匙拔下，後來發現
      失竊後，於同日晚間11時55分向派出所報案等語（見98年
      度偵字第7797號偵查卷第8頁）。
（四）扣案之機車鑰匙1支（保管字號：98年度院保管字第135號
      ，扣押物品清單見本院卷第23頁）：佐證被告甲○○有竊
      取被害人丙○○所有車牌號碼HL8- 092號重型機車之事實
      。
（五）贓物認領保管單2 紙（見98年度偵字第3698號偵查卷第19
      頁，98年度偵字第7797號偵查卷第15頁）：證明被告甲○○有竊取被害人基進公司所有新竹市○○路37號空屋內之
      鐵梯及被害人丙○○所有車牌號碼HL8- 092號重型機車等
      事實。
（六）新竹市警察局毒品犯罪嫌疑人尿液採驗作業管制紀錄（尿
      液編號：C- 197號）暨臺灣檢驗科技股份有限公司濫用藥
      物檢驗報告（編號：UL/2009/90107 ）、新竹市警察局毒
      品犯罪嫌疑人尿液採驗作業管制紀錄（尿液編號：A- 198
      號）暨臺灣檢驗科技股份有限公司濫用藥物檢驗報告（編
      號：UL/2009/A0590）各1份在卷可參（見98年度毒偵字第
      1455號偵查卷第38、39頁，98年度毒偵字第1661號偵查卷
      第48、49頁）：對於被告甲○○(1)於98年8月29日下午2時
      15分許在新竹市警察局第三分局偵查隊內所親採封緘之尿
      液，經送臺灣檢驗科技股份有限公司以氣相層析質譜儀分
      析法檢驗後，確呈可待因、嗎啡、安非他命、甲基安非他
      命陽性反應，其中可待因、嗎啡之濃度各為3589ng/ml、
      17310ng/ml，各逾閾值濃度（均為300ng/ml）11倍、57倍
      有餘，而安非他命、甲基安非他命之濃度各為2389ng/ml
      、12246ng/ml，各逾閾值濃度（均為500ng/ml）4 倍、24
      倍有餘；(2)於98年10月12日上午10時20分許，在新竹市警
      察局第一分局西門派出所內所親採封緘之尿液，經送臺灣
      檢驗科技股份有限公司以氣相層析質譜儀分析法檢驗後，
      確呈嗎啡、甲基安非他命陽性反應，其中嗎啡之濃度為67
      1ng/ml，逾閾值濃度（為300ng/ml）達2 倍有餘，而甲基
      安非他命之濃度為829ng/ml，逾閾值濃度（為500ng/ml）
      達1 倍有餘等情，是被告甲○○於98年8月29日下午2時15
      分許及98年10月12日上午10時20分許採尿回溯前26小時內
      之某時，應各有施用第一級毒品海洛因1 次之犯行；另於
      98年8月29日下午2時15分許及98年10月12日上午10時20分
      許採尿回溯前96小時內之某時，應各有施用第二級毒品甲
      基安非他命1 次之犯行，且核與其於本院準備、簡式審判
      程序所為之供述相符。
（七）扣案之第一級毒品海洛因2 包（保管字號：98年度白保管
      字第263號、98年度白保管字第274號，扣押物品清單見98
      年度毒偵字第1455號偵查卷第42頁，98年度毒偵字第1661
      號偵查卷第44頁）、已使用過注射針筒2 支（保管字號：
      98年度院保管字第134號，98年度院保管字第136號，扣押
      物品清單見本院卷第21、25頁）：佐證被告甲○○有施用
      第一級毒品之事實。
（八）行政院衛生署草屯療養院98年9月23日草療鑑字第0980900
      145 號鑑定書、交通部民用航空局航空醫務中心98年11月
      13日航藥鑑字第0985707號毒品鑑定書各1份（見98年度毒
      偵字第1455號偵查卷第46頁，98年度毒偵字第1661號偵查
      卷第45頁）：(1)送驗毒品檢出第一級毒品海洛因成分，送
      驗淨重0.053公克，驗餘淨重0.050公克。(2)送驗毒品檢出
      第一級毒品海洛因成分，送驗淨重0.048公克，取樣0.002
      公克，驗餘淨重0.046公克等情。
（九）新竹市警察局第三分局98年8 月29日扣押筆錄、扣押物品
      目錄表、搜索經過及結果陳報書各1 份（見98年度毒偵字
      第1455號偵查卷第15至19頁）：佐證被告甲○○有施用毒
      品之事實。
（十）新竹市警察局第一分局98年10月11日搜索扣押筆錄、扣押
      物品目錄表搜索經過及結果陳報書、車輛協尋電腦輸入單
      車輛尋獲電腦輸入單、員警偵查報告各1 份（見98年度毒
      偵字第1661號偵查卷第8 至11、13、14、21、22頁）：佐
      證被告甲○○有竊取被害人丙○○所有車牌號碼HL8- 092
      號重型機車、施用毒品等事實。
（十一）現場採證照片29張暨查獲照片計8 張（見臺灣新竹地方
        法院檢察署98年度偵字第3698號偵查卷第20、45至59頁
        ，98年度毒偵字第1661號偵查卷第16至19頁）：證明被
        告甲○○有竊取基進公司所有新竹市○○路37號空屋內
        之鐵梯及被害人丙○○所有車牌號碼HL8- 092號重型機
        車、施用毒品等事實。
（十二）被告甲○○前於87年間，因施用第二級毒品案件，經本
        院依職權裁定送觀察、勒戒後，認無繼續施用毒品之傾
        向，於88年2月5日執行完畢釋放出所，經本院於88年2
        月26日以87年度訴字第268 號判決判處免刑確定；又於
        94年間，因施用第二級毒品案件，經本院於94年6 月17
        日以94年度毒聲字第251 號裁定送觀察、勒戒後，認有
        繼續施用毒品之傾向，再經本院於94年11月14日以94年
        度毒聲字第478 號裁定令入戒治處所施以強制戒治，於
        95年11月24日執行完畢釋放出所，經臺灣新竹地方法院
        檢察署檢察官於95年12月18日以95年度戒毒偵字第87號
        為不起訴處分確定等情，有臺灣高等法院被告前案紀錄
        表1份在卷可參。是其於前開強制戒治執行完畢釋放後5
        年內，再犯本件施用毒品之犯行，依毒品危害防制條例
        第23條第2項規定，本院自應予以審理。
（十三）綜上，本件被告甲○○犯行明確，應依法予以論科。
三、論罪科刑：
（一）論罪：
  １、核被告甲○○於附表編號一所為，係犯刑法第321 條第1
      項第2 款之踰越牆垣安全設備之加重竊盜罪；另於附表編
      號四所為，則係犯刑法第320 條第1 項之普通竊盜罪。
  ２、按海洛因、甲基安非他命係屬毒品危害防制條例第2條第2
      項第1款、第2款所定之第一、二級毒品，均不得非法持有
      、施用。是核被告甲○○分別於如附表編號二、五所示之
      時間、地點，先後2 次施用第一級毒品海洛因之犯行，均
      係犯毒品危害防制條例第10條第1 項之施用第一級毒品罪
      ；另分別於如附表編號三、六所示之時間、地點，先後2
      次施用第二級毒品甲基安非他命之犯行，均係犯毒品危害
      防制條例第10條第2 項之施用第二級毒品罪。被告甲○○
      持有第一級毒品海洛因、第二級毒品甲基安非他命後，進
      而施用，其持有之低度行為應為施用之高度行為所吸收，
      不另論以持有第一、二級毒品罪。
  ３、又被告甲○○先後如附表編號一所為之加重竊盜犯行，如
      附表一編號四所為之竊盜犯行，時間、地點均不同、被害
      人、構成要件亦相異；另於附表編號二、五所示之2 次施
      用第一級毒品海洛因之犯行及於如附表編號三、六所示之
      2 次施用第二級毒品甲基安非他命之犯行，均相隔數日，
      是此2次施用第一級毒品海洛因及2次施用第二級毒品甲基
      安非他命之行為均具有相當之獨立性，在社會評價上得將
      之分別評斷為數行為；從而被告甲○○上揭所犯加重竊盜
      、竊盜及施用第一、二級毒品等犯行，均應予以分別論罪
      ，併合處罰。
（二）累犯：被告甲○○前於91年間，因連續竊盜案件，經本院
      於92年1月29日以91年度簡上字第51號判決判處有期徒刑3
      年確定，於93年5 月28日縮刑假釋出監，所餘刑期交付保
      護管束，嗣經撤銷假釋，尚餘殘刑有期徒刑1年1月又18日
      ；又於94年間，因竊盜案件，經臺灣新竹地方法院於94年
      12月30日以94年度竹東簡字第201號判決判處有期徒刑3月
      確定；又於94年間，因竊盜案件，經本院於95年1 月17日
      以94年度易字第266號判決判處有期徒刑9 月確定；上揭2
      案嗣經本院於96年7月31日以96年度聲減字第793號裁定均
      減刑，並定應執行刑有期徒刑6 月確定，經與上開殘刑有
      期徒刑1 年1月又18日接續執行，甫於97年6月13日縮刑期
      滿執行完畢等情，有臺灣高等法院被告前案紀錄表、刑案
      資料查註紀錄表及全國施用毒品案件紀錄表各1 份在卷可
      證。是被告甲○○於刑之執行完畢5 年內故意再犯本件有
      期徒刑以上之6罪，均為累犯，均依刑法第47條第1項規定
      加重其刑。
（三）量刑：爰審酌被告甲○○有前開構成累犯事由之竊盜刑事
      案件外，另有違反毒品危害防制條例、槍砲彈藥刀械管制
      條例、麻醉藥品管理條例等刑事前科，有臺灣高等法院被
      告前案紀錄表在卷可參，足徵其素行非佳，竟仍不知戒惕
      ，再度違犯本件毒品危害防制條例第10條第1項、第2項之
      罪，無視於毒品對於自身健康之戕害及國家對於杜絕毒品
      犯罪之禁令，其犯罪之動機、目的單純；且施用毒品係自
      戕行為，犯罪手段平和，亦未因此而危害他人，所生損害
      非大；又其正值青壯，竟不思以己力獲取財物，竟為貪圖
      小利及一時之便，分別竊取被害人基進公司所有鐵製樓梯
      1支欲變賣得款、被害人丙○○所有車牌號碼HL8-092號重
      型機車1 臺欲供己作為代步之用，所為實不足取，惟犯後
      終能坦認犯行，態度尚可，所竊得之鐵製樓梯、車牌號碼
      HL8- 092號重型機車業分別發還予證人乙○○、被害人丙○○領回，並參諸其犯罪動機、手段、所生危害及施用毒
      品者均有相當程度之成癮性及心理依賴，其犯罪心態與一
      般刑事犯罪之本質並不相同，應側重以適當之醫學治療及
      心理矯治處遇為宜等一切情狀，分別量處如主文所示之刑
      ，併定其應執行之刑，以示懲儆。
（四）沒收銷燬及沒收：扣案之(1)如附表編號二、五所示之第一
      級毒品海洛因2 包（經鑑定後，均含第一級毒品海洛因成
      分，其中1 包送驗淨重0.053公克，驗餘淨重0.050公克；
      另1包送驗淨重0.048公克，取樣0002公克，驗餘淨重0.04
      6公克等情，詳參行政院衛生署草屯療養院98年9月23日草
      療鑑字第0980900145號鑑定書、交通部民用航空局航空醫
      務中心98年11月13日航藥鑑字第0985707號毒品鑑定書）
      ；屬毒品危害防制條例第2 條第2項第1款所定之第一級毒
      品，係違禁物，應依毒品危害防制條例第18條第1 項前段
      規定，均諭知沒收銷燬；至驗罄部分，已失其違禁物之性
      質，爰不另為沒收銷燬之諭知，附此敘明。而扣案之如附
      表編號二、五所示之已使用過注射針筒2 支（保管字號：
      98年度院保管字第134號，98年度院保管字第136號，扣押
      物品清單見本院卷第21、25頁）及附表編號四所示之機車
      鑰匙1支（保管字號：98年度院保管字第135號，扣押物品
      清單見本院卷第23頁）等物，則均係被告甲○○所有且分
      別供其本件施用第一級毒品海洛因及竊盜犯行所用之物，
      業經被告甲○○供承無訛（見本院卷第30頁背面、第35頁
      背面），爰依刑法第38條第1項第2款規定，均宣告沒收之
      。
據上論斷，應依刑事訴訟法第273條之1第1 項、第299條第1項前
段，毒品危害防制條例第10條第1項、第2項、第18條第1 項前段
，刑法第11條、第321條第1項第2款、第320條第1項、第47條第1
項、第51條第5款、第38條第1項第2款，刑法施行法第1條之1第1
項、第2項前段，判決如主文。
本案經檢察官洪期榮庭執行職務。
中    華    民    國    99    年    3     月    24    日
                    刑事第九庭法  官    劉兆菊
以上正本證明與原本無異。
如不服本判決應於收受本判決後10日內向本院提出上訴書狀，上
訴書狀應敘述具體理由。上訴書狀未敘述上訴理由者，應於上訴
期間屆滿後20日內補提理由書狀於本院「切勿逕送上級法院」。
                              書記官    林兆嘉
中    華    民    國    99    年    3     月    24    日
附錄本案論罪科刑法條：
毒品危害防制條例第10條
施用第一級毒品者，處6月以上5年以下有期徒刑。
施用第二級毒品者，處3年以下有期徒刑。
中華民國刑法第320條
意圖為自己或第三人不法之所有，而竊取他人之動產者，為竊盜
罪，處5年以下有期徒刑、拘役或5百元以下罰金。
意圖為自己或第三人不法之利益，而竊佔他人之不動產者，依前
項之規定處斷。
前2項之未遂犯罰之。
中華民國刑法第321條
犯竊盜罪而有左列情形之一者，處6月以上、5年以下有期徒刑：
一  於夜間侵入住宅或有人居住之建築物、船艦或隱匿其內而犯
    之者。
二  毀越門扇、牆垣或其他安全設備而犯之者。
三  攜帶兇器而犯之者。
四  結夥三人以上而犯之者。
五  乘火災、水災或其他災害之際而犯之者。
六  在車站或埠頭而犯之者。
前項之未遂犯罰之。
附表：
┌─┬───┬────┬────┬────────────┬───────┬────────┐
│編│被害人│犯罪日期│犯罪地點│  犯罪行為及所生結果    │    備註欄    │主文罪名及宣告刑│
│號│      │        │        │                        │              │                │
├─┼───┼────┼────┼────────────┼───────┼────────┤
│一│基進建│98年5月6│新竹市東│甲○○基於意圖為自己不法│              │甲○○犯踰越牆垣│
│  │設股份│日下午4 │光路37號│所有之竊盜犯意，騎乘車號│              │安全設備竊盜罪，│
│  │有限公│許      │        │GZZ- 107號重型機車前往該│              │累犯，處有期徒刑│
│  │司（下│        │        │處之廢棄空屋旁，乘無人注│              │捌月。          │
│  │稱基進│        │        │意之際，先踰越外圍水泥牆│              │                │
│  │公司）│        │        │垣，進入新竹市○○路7 號│              │                │
│  │      │        │        │至51號共27間房屋所附連圍│              │                │
│  │      │        │        │繞之巷院後，復攀爬踰越新│              │                │
│  │      │        │        │竹市○○路37號房屋內屬於│              │                │
│  │      │        │        │安全設備之窗戶侵入其內（│              │                │
│  │      │        │        │侵入建築物部分未據告訴）│              │                │
│  │      │        │        │，繼而躍上基進公司所有委│              │                │
│  │      │        │        │由乙○○管理之鐵製樓梯，│              │                │
│  │      │        │        │再利用身體重量踩蹬搖晃梯│              │                │
│  │      │        │        │身致鐵梯與牆壁焊接處分離│              │                │
│  │      │        │        │之方式，徒手竊取該鐵梯1 │              │                │
│  │      │        │        │支得手。                │              │                │
├─┼───┼────┼────┼────────────┼───────┼────────┤
│二│      │98年8 月│新竹市南│甲○○基於施用第一級毒品│扣案之第一級毒│甲○○施用第一級│
│  │      │29日下午│門街66號│海洛因之犯意，以將第一級│品海洛因1 包，│毒品，累犯，處有│
│  │      │1時許   │「新南旅│毒品海洛因摻水置於注射針│經送驗後，檢出│期徒刑柒月。扣案│
│  │      │        │社」107 │筒注射入體內之方式，非法│第一級毒品海洛│之第一級毒品海洛│
│  │      │        │房內    │施用第一級毒品海洛因1 次│因成分，送驗淨│因壹包（驗餘淨重│
│  │      │        │        │。嗣為警於98年8 月29日下│重0.053 公克，│零點零伍公克公克│
│  │      │        │        │午1 時20分許，在新竹市南│餘淨重0.050 公│），沒收銷燬之；│
│  │      │        │        │門街66號「新南旅社」107 │克（詳參行政院│扣案之已使用過注│
│  │      │        │        │號房內，當場扣得甲○○所│衛生署草屯療養│射針筒壹支，沒收│
│  │      │        │        │有之第一級毒品海洛因1 包│院98年9 月23日│之。            │
│  │      │        │        │（淨重0.053 公克）及已使│草療字第098090│                │
│  │      │        │        │用過之注射針筒1支等物。 │0145號鑑定書）│                │
│  │      │        │        │                        │。            │                │
├─┼───┼────┼────┼────────────┼───────┼────────┤
│三│      │98年8 月│新竹市南│甲○○基於施用第二級毒品│              │甲○○施用第二級│
│  │      │29日下午│門街66號│甲基安非他命之犯意，以將│              │毒品，累犯，處有│
│  │      │1時許   │「新南旅│第二級毒品甲基安非他命置│              │期徒刑肆月。    │
│  │      │        │社」107 │於吸食器（未扣案）點燃後│              │                │
│  │      │        │房內    │吸取煙霧之方式，非法施用│              │                │
│  │      │        │        │第二級毒品甲基安非他命1 │              │                │
│  │      │        │        │次。                    │              │                │
├─┼───┼────┼────┼────────────┼───────┼────────┤
│四│丙○○│98年10月│新竹市頂│甲○○基於意圖為自己不法│              │甲○○犯竊盜罪，│
│  │      │8 日晚間│埔路26號│所有之竊盜犯意，以自備之│              │累犯，處有期徒刑│
│  │      │6時許   │前      │所有機車鑰匙1 支發動機車│              │肆月。扣案之機車│
│  │      │        │        │電門之方式，竊取丙○○所│              │鑰匙壹支，沒收之│
│  │      │        │        │有之車牌號碼HL8- 092號重│              │。              │
│  │      │        │        │型機車，得手後供己代步之│              │                │
│  │      │        │        │用。嗣為警於98年10月11日│              │                │
│  │      │        │        │晚間7 時30分許，在新竹市│              │                │
│  │      │        │        │少年街16號前查獲，當場扣│              │                │
│  │      │        │        │得甲○○所有之行竊機車鑰│              │                │
│  │      │        │        │匙1支。                 │              │                │
├─┼───┼────┼────┼────────────┼───────┼────────┤
│五│      │98年10月│新竹市東│甲○○基於施用第一級毒品│扣案之第一級毒│甲○○施用第一級│
│  │      │11日晚間│大路麗池│海洛因之犯意，以將第一級│品海洛因1 包，│毒品，累犯，處有│
│  │      │7時許   │公園之公│毒品海洛因摻水置於注射針│經送驗後，檢出│期徒刑柒月。扣案│
│  │      │        │共廁所內│筒注射入體內之方式，非法│第一級毒品海洛│之第一級毒品海洛│
│  │      │        │        │施用第一級毒品海洛因1次 │因成分，送驗淨│因壹包（驗餘淨重│
│  │      │        │        │。嗣為警於98年10月11日晚│重0.048 公克，│零點零肆陸公克）│
│  │      │        │        │間7 時30分許，在新竹市少│取樣0.002 公克│，沒收銷燬之；扣│
│  │      │        │        │年街16號前查獲，當場扣得│，驗餘淨重0.04│案之已使用過注射│
│  │      │        │        │甲○○所有之第一級毒品海│6 克（詳參交通│針筒壹支，沒收之│
│  │      │        │        │洛因1 包（淨重0.0480公克│部民用航空局航│。              │
│  │      │        │        │）及已使用過之注射針筒1 │空醫務中心98年│                │
│  │      │        │        │支等物。                │11月13日航藥鑑│                │
│  │      │        │        │                        │字第0985707 號│                │
│  │      │        │        │                        │毒品鑑定書）。│                │
├─┼───┼────┼────┼────────────┼───────┼────────┤
│六│      │98年10月│新竹市東│甲○○基於施用第二級毒品│              │甲○○施用第二級│
│  │      │11日晚間│大路麗池│甲基安非他命之犯意，以將│              │毒品，累犯，處有│
│  │      │7時許   │公園之公│第二級毒品甲基安非他命置│              │期徒刑肆月。    │
│  │      │        │共廁所內│於吸食器（未扣案）點燃後│              │                │
│  │      │        │        │吸取煙霧之方式，非法施用│              │                │
│  │      │        │        │第二級毒品甲基安非他命1 │              │                │
│  │      │        │        │次。                    │              │                │
└─┴───┴────┴────┴────────────┴───────┴────────┘

司法院資訊處製作；財團法人民間司法改革基金會備份。
